Inventaris van het archief van de Griffie Interparlementaire Betrekkingen van de Tweede Kamer der Staten-Generaal, 1945-1994
Nationaal Archief, Den Haag
- Europese samenwerking, C.
  - Raad van Europa (RvE), C.2
    - Stukken betreffende de European Conference of Local Authorities, 1959 - 1971.; 1353-1375; 15 pakken en 8 omslagen
      - Standing Committee, vergaderstukken, 1963 - 1964, 4e zitting, 1361
      - Standing Committee, vergaderstukken, 1964, 5e zitting, 1362
      - Standing Committee, vergaderstukken, 1964 - 1966, 5e zitting, 1363
      - Standing Committee, vergaderstukken, 1965 - 1966, 5e zitting, 1364
      - Standing Committee, vergaderstukken, 1968, 6e zitting, 1365
      - Standing Committee, vergaderstukken, 1969 - 1970, 7e zitting, (1), 1366
      - Standing Committee, vergaderstukken, 1969 - 1970, 7e zitting, (2), 1367
      - Standing Committee, vergaderstukken, 1970, 8e zitting, 1368; omslag
      - Standing Committee, Fresh Water Pollution Control, 1965 - 1967, 1369
      - Standing Committee, ad-hoc working party set up to prepare the theme selected for the 8th session of the conference, vergaderstukken, 1969, 7e zitting, 1370; omslag
      - Standing Committee, working party on Regional Planning and Development, vergaderstukken, 1969 - 1971, 7e-8e zitting, 1371
      - Standing Committee, working party on Regional Planning and Development, vergaderstukken, 1966, 5e zitting, 1372
      - Standing Committee, working party on Regional and Development, vergaderstukken, 1964 - 1966, 5e zitting, 1373
      - Standing Committee, working party on Relations with the Communities of the Six, vergaderstukken, 1970 - 1971, 7e-8e zitting, 1374; omslag
      - Town Planning and Housing Committee, vergaderstukken, 1969 - 1970, 7e-8e zitting, 1375; omslag
    - Vergaderstukken van het Joint Committee, 1959 - 1976.; 1376; 1 omslag
    - Vergaderstukken van het Committee of Experts on Public Health, 1960, 1964.; 1377; 1 omslag
    - Stukken betreffende de Council of Europe News, 1960 - 1966.; 1378; 1 pak
    - Stukken betreffende de Developments in European and Atlantic Affairs, 1965 - 1966.; 1379; 1 omslag
    - Committee on cooperation in Municipal and Regional Matters, vergaderstukken, 1967 - 1970.; 1380; 1 pak
    - Vergaderstukken en correspondentie betreffende de European Conservation Conference, the management of the environment in tomorrow's Europe, 1969 - 1970.; 1381-1384; 4 pakken
      - (1), 1381
      - (2), 1382
      - (3), 1383
      - (4), 1384
    - Vergaderstukken en correspondentie betreffende het Committee on Regional Planning and Local Authorities, 1969 - 1985.; 1385-1399; 7 pakken en 8 omslagen
      - vergaderstukken, 1978 - 1979, 30e zitting, 1385
      - vergaderstukken, 1979 - 1980, 31e zitting, 1386
      - vergaderstukken, 1980 - 1981, 32e zitting, 1387
      - vergaderstukken, 1981 - 1983, 33e en 34e zitting, 1388
      - vergaderstukken, 1983 - 1985, 35e en 36e zitting, 1389
      - Sub-Committee on Fresh Water Pollution Control, vergaderstukken, 1969, 20e zitting, 1390; omslag
      - Sub-Committee on Frontier Regions, 1984 - 1985, 36e zitting, 1391; omslag
      - Sub-Committee on Local and Regional Authorities, 1984 - 1985, 36e zitting, 1392; omslag
      - Sub-Committee on Mountain Regions, 1982 - 1984, 1393; omslag
      - Sub-Committee on Regional Planning, 1978 - 1984, 1394
      - Sub-Committee on the Environment, 1984 - 1985, 1395; omslag
      - Sub-Committee on the Europe Prize and the Propagation of the European idea, 1978 - 1981, 1396
      - Sub-Committee on the Protection of the Natural Environment, vergaderstukken, 1970, 21e zitting, 1397; omslag
      - Sub-Committee responsible for preparing the conference of Mediterranean Regions, 1984, 1398; omslag
      - joint working party responsible for preparing the 3th European Conference of Frontier Regions, 1982 - 1984, 1399; omslag
    - The participation of young people in society, programme of the 2nd European Conference of Non-Governmental Youth Organisations, Straatsburg, 1970.; 1400; 1 omslag
    - Committee on Experts on Investment Funds, report to the European Committee on Legal cooperation (CCJ), 1972.; 1401; 1 omslag
    - Conferentie 'Industrie en Samenleving in de Europese Gemeenschap', Venetië, 1972.; 1402; 1 pak
    - Multidisciplinary Symposium on Drug Dependence, Straatsburg, 1972.; 1403; 1 omslag
    - Parliamentary Hearing of the Council of Europe, New Technologies and New Systems, 1980.; 1404; 1 omslag
    - Colloquy on Trends and Prospects for Population Changes in Europe and Less-Developed Countries, 33e zitting, 1981 - 1982.; 1405; 1 pak
    - 8th Public European Parliamentary Hearing, Problems of Mediterranean Agriculture, 33e zitting, 1982.; 1406; 1 omslag
    - Vergaderstukken van de Conference on Parliamentary Democracy te Straatsburg, 1983.; 1407; 1 pak
  - West Europese Unie (WEU), C.3
    - Correspondentie, 1954 - 1993.; 1408-1412; 5 pakken
      - 1954 - 1959, 1408
      - 1960 - 1964, 1409
      - 1965 - 1971, 1410
      - 1972 - 1980, 1411
      - 1981 - 1993, 1412
    - Vergaderstukken, 1955 - 1992.; 1413-1470; 58 pakken
      - 1955, 1413
      - 1956, 1414
      - 1957 (1), 1415
      - 1957 (2), 1416
      - 1958 (1), 1417
      - 1958 (2), 1418
      - 1959 (1), 1419
      - 1959 (2), 1420
      - 1960 (1), 1421
      - 1960 (2), 1422
      - 1961 (1), 1423
      - 1961 (2), 1424
      - 1962 (1), 1425
      - 1962 (2), 1426
      - 1963 (1), 1427
      - 1963 (2), 1428
      - 1964 (1), 1429
      - 1964 (2), 1430
      - 1965 (1), 1431
      - 1965 (2), 1432
      - 1966 (1), 1433
      - 1966 (2), 1434
      - 1967 (1), 1435
      - 1967 (2), 1436
      - 1968 (1), 1437
      - 1968 (2), 1438
      - 1969 (1), 1439
      - 1969 (2), 1440
      - 1970 (1), 1441
      - 1970 (2), 1442
      - 1971 (1), 1443
      - 1971 (2), 1444
      - 1972 (1), 1445
      - 1972 (2), 1446
      - 1973 (1), 1447
      - 1973 (2), 1448
      - 1973 (3), 1449
      - 1974 (1), 1450
      - 1974 (2), 1451
      - 1975 (1), 1452
      - 1975 (2), 1453
      - 1976 (1), 1454
      - 1976 (2), 1455
      - 1977 (1), 1456
      - 1977 (2), 1457
      - 1978 (1), 1458
      - 1978 (2), 1459
      - 1979 (1), 1460
      - 1979 (2), 1461
      - 1980 (1), 1462
      - 1980 (2), 1463
      - 1981, 1464
      - 1982, 1465
      - 1985, 1466
      - 1986, 1467
      - 1988, 1468
      - 1989, 1469
      - 1992, 1470
    - Stukken betreffende de Joint meetings te Rome en Parijs, 1959.; 1471; 1 omslag
    - Stukken betreffende het Comité des Presidents, 1959.; 1472; 1 omslag
    - Vergaderstukken van de Commission du Reglement et des Immunites, 1959 - 1962.; 1473; 1 omslag
    - Vergaderstukken van de Working party for liaison with national parliaments, 1959 - 1968.; 1474-1484; 6 pakken en 5 omslagen
      Na 1968: Committee for Relations with Parliaments.
      - 1959, 1474; omslag
      - 1960, 1475; omslag
      - 1961, 1476; omslag
      - 1962, 1477; omslag
      - 1963, 1478
      - 1964, 1479
      - 1965, 1480
      - 1966, 1481
      - 1967, 1482
      - 1968, 1483
      - 1965 - 1968 verzamelde teksten akties nationale parlementen nr. 4, 5, 8-11, 1484; omslag
    - Vergaderstukken van het Committee on Budgetary Affairs and Administration, 1959 - 1986.; 1485-1511; 13 pakken en 14 omslagen
      - 1959, 1485
      - 1960, 1486; omslag
      - 1961, 1487
      - 1962, 1488
      - 1963, 1489
      - 1964, 1490
      - 1965, 1491
      - 1966, 1492; omslag
      - 1967, 1493; omslag
      - 1968, 1494
      - 1969, 1495
      - 1971, 1496; omslag
      - 1972, 1497
      - 1973, 1498; omslag
      - 1974, 1499
      - 1975, 1500; omslag
      - 1976, 1501; omslag
      - 1977, 1502
      - 1978, 1503; omslag
      - 1979, 1504; omslag
      - 1980, 1505; omslag
      - 1981, 1506; omslag
      - 1982, 1507; omslag
      - 1983, 1508; omslag
      - 1984, 1509
      - 1985, 1510; omslag
      - 1986, 1511
    - Vergaderstukken van het Committee on Defence Questions and Armaments, 1959 - 1989.; 1512-1542; 29 pakken en 2 omslagen
      Na 1990: Defence Committee.
      - 1959, 1512
      - 1960, 1513
      - 1961, 1514
      - 1962, 1515
      - 1963, 1516
      - 1964, 1517
      - 1965, 1518
      - 1966, 1519
      - 1967, 1520
      - 1968, 1521
      - 1969, 1522
      - 1970, 1523
      - 1971, 1524
      - 1972, 1525
      - 1973, 1526
      - 1974, 1527; omslag
      - 1975, 1528
      - 1976, 1529
      - 1977, 1530
      - 1978, 1531
      - 1979, 1532
      - 1980, 1533
      - 1981, 1534
      - 1982, 1535
      - 1983, 1536
      - 1984, 1537
      - 1985, 1538
      - 1986, 1539; omslag
      - 1987, 1540
      - 1988, 1541
      - 1989, 1542
    - Vergaderstukken van het General Affairs Committee, 1959 - 1989.; 1543-1574; 32 pakken
      Na 1990: Political Committee
      - 1959, 1543
      - 1960, 1544
      - 1961, 1545
      - 1962, 1546
      - 1963, 1547
      - 1964 (1), 1548
      - 1964 (2), 1549
      - 1965, 1550
      - 1966, 1551
      - 1967, 1552
      - 1968, 1553
      - 1969, 1554
      - 1970, 1555
      - 1971, 1556
      - 1972, 1557
      - 1973, 1558
      - 1974, 1559
      - 1975, 1560
      - 1976, 1561
      - 1977, 1562
      - 1978, 1563
      - 1979, 1564
      - 1980, 1565
      - 1981, 1566
      - 1982, 1567
      - 1983, 1568
      - 1984, 1569
      - 1985, 1570
      - 1986, 1571
      - 1987, 1572
      - 1988, 1573
      - 1989, 1574
    - Maandelijkse notities, samengesteld door het secretariaat van de West Europese Unie, 1962 - 1974.; 1575-1587; 10 pakken en 3 omslagen
      - 1962 nr. 1-12, 1575
      - 1963 nr. 1-12, 1576
      - 1964 nr. 1-12, 1577
      - 1965 nr. 1-12, 1578
      - 1966 nr. 1-12, 1579
      - 1967 nr. 1-12, 1580
      - 1968 nr. 1-12, 1581
      - 1969 nr. 1-10, 1582; omslag
      - 1970 nr. 1-12, 1583
      - 1971 nr. 1-5 en 12, 1584; omslag
      - 1972 nr. 1-12, 1585; omslag
      - 1973 nr. 1-12, 1586
      - 1974 nr. 1-12, 1587
    - Vergaderstukken van het Presidential Committee, 1963 - 1979.; 1588-1589; 1 pak en 1 omslag
      - 1963, 1588; omslag
      - 1972 - 1979, 1589
    - Vergaderstukken van het Committee on Rules of Procedure and Privileges, 1963 - 1986.; 1590-1600; 5 pakken en 6 omslagen
      - 1963 - 1968, 1590
      - 1969 - 1971, 1591
      - 1972 - 1978, 1592
      - 1979, 1593; omslag
      - 1980, 1594; omslag
      - 1981, 1595
      - 1982, 1596; omslag
      - 1983, 1597; omslag
      - 1984, 1598; omslag
      - 1985, 1599
      - 1986, 1600; omslag
    - Akkoorden, afspraken en verdragen, 1964 - 1976.; 1601; 1 pak
    - Vergaderstukken van het Committee on Space Questions, 1965 - 1966.; 1602-1603; 2 pakken
      Na 1966: Committee on Scientific, Technological and Aerospace Questions.
      - 1965, 1602
      - 1966, 1603
    - Maandelijks informatiebulletin van de Working party for liaison with national parliaments van de West Europese Unie, 1965 - 1969.; 1604-1607; 3 pakken en 1 omslag
      - 1965 - 1966 nr. 6-29, 1604
      - 1967 nr. 30-41, 1605
      - 1968 nr. 42-53, 1606
      - 1969 nr. 54-56, 1607; omslag
    - The Bulletin, a weekly survey of German affairs issued by the Press and Information Office of the Government of the Federal Republic of Germany, 1967 - 1970.; 1608; 1 pak
    - Vergaderstukken van het Committee on Scientific, Technological and Aerospace Questions, 1967 - 1991.; 1609-1630; 15 pakken en 7 omslagen
      - 1967, 1609
      - 1968, 1610
      - 1969, 1611
      - 1970, 1612
      - 1971, 1613
      - 1972, 1614
      - 1973, 1615
      - 1974, 1616; omslag
      - 1975, 1617
      - 1976, 1618; omslag
      - 1977, 1619; omslag
      - 1978, 1620; omslag
      - 1979, 1621; omslag
      - 1980, 1622
      - 1981, 1623
      - 1982, 1624
      - 1983, 1625
      - 1984, 1626
      - 1985, 1627
      - 1986 - 1987, 1628; omslag
      - 1988 - 1989, 1629; omslag
      - 1990 - 1991, 1630
    - Maandelijks informatiebulletin van de Committee for Relations with Parliaments, 1969 - 1978.; 1631-1640; 10 pakken
      - 1969, nr. 057-065, 1631
      - 1970, nr. 066-077, 1632
      - 1971, nr. 078-089, 1633
      - 1972, nr. 090-101, 1634
      - 1973, nr. 102-113, 1635
      - 1974, nr. 114-125, 1636
      - 1975, nr. 126-137, 1637
      - 1976, nr. 138-149, 1638
      - 1977, nr. 150-161, 1639
      - 1978, nr. 162-173, 1640
    - Vergaderstukken van het Committee for Relations with Parliaments, 1969 - 1989.; 1641-1663; 19 pakken en 4 omlagen
      - 1969, 1641
      - 1969 - 1977 verzamelde teksten akties nationale parlementen nr. 12-26, 1642
      - 1970, 1643
      - 1971, 1644
      - 1972, 1645
      - 1973, 1646
      - 1974, 1647
      - 1975, 1648
      - 1976, 1649
      - 1977, 1650
      - 1978, 1651; omslag
      - 1978 - 1984 verzamelde teksten akties nationale parlementen nr. 27-40, 1652
      - 1979, 1653
      - 1980, 1654
      - 1981, 1655
      - 1982, 1656; omslag
      - 1983, 1657
      - 1984, 1658
      - 1985, 1659
      - 1986, 1660; omslag
      - 1987, 1661; omslag
      - 1988, 1662
      - 1989, 1663
    - Exemplaren van aangenomen teksten en verslagen van de zittingen van de Assemblee, 1978 - 1981.; 1664-1667; 4 pakken
      - 1978, 1664
      - 1979, 1665
      - 1981, 1666
      - 1981, 1667
    - Vergaderstukken van het Political Committee, 1990 - 1991.; 1668-1669; 2 pakken
      - 1990, 1668
      - 1991, 1669
- Noord Atlantische Verdrags Organisatie (NAVO), D.
  - Notulen, handelingen en aangenomen teksten van de vergaderingen, 1955 - 1989.; 1670-1708; 26 pakken en 13 omslagen
    1987 ontbreekt
    - 1955, 1670
    - 1956, 1671
    - 1957, 1672
    - 1957 - 1958, 1673
    - 1958, 1674
    - 1959, 1675
    - 1960, 1676
    - 1961, 1677
    - 1962, 1678
    - 1963, 1679
    - 1964, 1680; omslag
    - 1965, 1681; omslag
    - 1966, 1682
    - 1966, 1683; omslag
    - 1967, 1684; omslag
    - 1967, 1685
    - 1968, 1686
    - 1968, 1687; omslag
    - 1969, 1688
    - 1969, 1689; omslag
    - 1970, 1690
    - 1971, 1691
    - 1972, 1692; omslag
    - 1973, 1693
    - 1974, 1694; omslag
    - 1975, 1695; omslag
    - 1976, 1696
    - 1977, 1697; omslag
    - 1978, 1698
    - 1979, 1699; omslag
    - 1980, 1700
    - 1981, 1701
    - 1982, 1702; omslag
    - 1983, 1703
    - 1984, 1704
    - 1985, 1705
    - 1986, 1706
    - 1988, 1707
    - 1989, 1708; omslag
  - Correspondentie, 1958 - 1989.; 1709-1720; 12 pakken
    - 1958 - 1960, 1709
    - 1961 - 1963, 1710
    - 1964 - 1966, 1711
    - 1967 - 1968, 1712
    - 1969 - 1971, 1713
    - 1972 - 1973, 1714
    - 1974 - 1975, 1715
    - 1976 - 1979, 1716
    - 1980 - 1981, 1717
    - 1982 - 1983, 1718
    - 1984 - 1986, 1719
    - 1987 - 1989, 1720
  - Verslag van de Negende Conferentie van Parlementsleden uit de NAVO-landen aan de Kamers, 1963.; 1721; 1 omslag
  - Vergaderstukken van het Education, Cultural Affairs and Information Committee, 1964 - 1984.; 1722-1743; 9 pakken en 13 omslagen
    - 1964, 1722
    - 1965, 1723
    - 1966, 1724
    - 1967, 1725
    - 1968, 1726
    - 1969, 1727
    - 1970, 1728
    - 1971, 1729
    - 1972, 1730
    - 1973, 1731
    - 1974, 1732
    - 1975, 1733; pak
    - 1976, 1734
    - 1977, 1735; pak
    - 1978, 1736; pak
    - 1978, 1737
    - 1979, 1738; pak
    - 1980, 1739; pak
    - 1981, 1740; pak
    - 1982, 1741; pak
    - 1983, 1742; pak
    - 1984, 1743; pak
  - Vergaderstukken van het Military Committee, 1964 - 1988.; 1744-1770; 19 pakken en 8 omslagen
    - 1964, 1744; omslag
    - 1965, 1745; omslag
    - 1966, 1746; omslag
    - 1967, 1747; omslag
    - 1968, 1748; omslag
    - 1969, 1749; omslag
    - 1970, 1750
    - 1971, 1751
    - 1972, 1752
    - 1973, 1753
    - 1974, 1754
    - 1975, 1755
    - 1976, 1756
    - 1977, 1757
    - 1978, 1758
    - 1978, 1759; omslag
    - 1979, 1760
    - 1980, 1761
    - 1980, 1762
    - 1981, 1763
    - 1981, 1764
    - 1982, 1765
    - 1983, 1766
    - 1984, 1767
    - 1986, 1768
    - 1987, 1769
    - 1988, 1770; omslag
  - Standing Committee van de NAVO, 1964 - 1989.; 1771-1797; 22 pakken en 5 omslagen
    - 1964, 1771; omslag
    - 1965, 1772; omslag
    - 1966, 1773; omslag
    - 1968, 1774; omslag
    - 1969, 1775
    - 1970, 1776
    - 1971, 1777
    - 1972, 1778
    - 1973 (1), 1779
    - 1973 (2), 1780
    - 1974, 1781; omslag
    - 1975, 1782
    - 1976, 1783
    - 1977, 1784
    - 1978 (1), 1785
    - 1978 (2), 1786
    - 1979, 1787
    - 1980, 1788
    - 1981, 1789
    - 1982, 1790
    - 1983, 1791
    - 1984, 1792
    - 1985, 1793
    - 1986, 1794
    - 1987, 1795
    - 1988, 1796
    - 1989, 1797
  - Vergaderstukken van het Economic Committee, 1964 - 1989.; 1798-1825; 18 pakken en 10 omslagen
    - 1964, 1798; omslag
    - 1965, 1799; omslag
    - 1966, 1800; omslag
    - 1967, 1801; omslag
    - 1967, 1802; omslag
    - 1968, 1803; omslag
    - 1969, 1804
    - 1970, 1805
    - 1971, 1806; omslag
    - 1972, 1807
    - 1973, 1808
    - 1974, 1809
    - 1975, 1810
    - 1976, 1811
    - 1977, 1812
    - 1978, 1813
    - 1978, 1814; omslag
    - 1979, 1815
    - 1980, 1816
    - 1981, 1817
    - 1982, 1818
    - 1983, 1819
    - 1984, 1820
    - 1985, 1821
    - 1986, 1822
    - 1987, 1823
    - 1988, 1824; omslag
    - 1989, 1825; omslag
  - Vergaderstukken van het Political Committee, 1964 - 1989.; 1826-1852; 16 pakken en 11 omslagen
    - 1964, 1826; omslag
    - 1965, 1827; omslag
    - 1966, 1828; omslag
    - 1967, 1829; omslag
    - 1968, 1830; omslag
    - 1969, 1831; omslag
    - 1970, 1832
    - 1971, 1833
    - 1972, 1834
    - 1973, 1835; omslag
    - 1974, 1836; omslag
    - 1975, 1837; omslag
    - 1976, 1838
    - 1977, 1839
    - 1978, 1840
    - 1978, 1841; omslag
    - 1979, 1842
    - 1980, 1843
    - 1981, 1844
    - 1982, 1845
    - 1983, 1846
    - 1984, 1847
    - 1985, 1848
    - 1986, 1849
    - 1987, 1850
    - 1988, 1851
    - 1989, 1852; omslag
  - Vergaderstukken van het Scientific and Technical Committee, 1964 - 1989.; 1853-1879; 15 pakken 12 omslagen
    - 1964, 1853; omslag
    - 1965, 1854; omslag
    - 1966, 1855; omslag
    - 1967, 1856; omslag
    - 1968, 1857; omslag
    - 1969, 1858; omslag
    - 1970, 1859
    - 1971, 1860
    - 1972, 1861
    - 1973, 1862
    - 1974, 1863; omslag
    - 1975, 1864; omslag
    - 1976, 1865
    - 1977, 1866; omslag
    - 1978, 1867
    - 1978, 1868; omslag
    - 1979, 1869
    - 1980, 1870
    - 1981, 1871
    - 1982, 1872
    - 1983, 1873
    - 1984, 1874
    - 1985, 1875
    - 1986, 1876
    - 1987, 1877
    - 1988, 1878; omslag
    - 1989, 1879; omslag
  - Vergaderstukken van het Committee on Developing NATO countries, 1965 - 1967.; 1880-1882; 3 omslagen
    - 1965, 1880
    - 1966, 1881
    - 1967, 1882
  - Vergaderstukken van het Committee of Nine, 1973.; 1883; 1 omslag
  - Vergaderstukken van het Special Committee on Nuclear Weapons in Europe, 1982 - 1985.; 1884-1886; 1 pak en 2 omslagen
    1984 ontbreekt.
    - 1982, 1884; pak
    - 1983, 1885
    - 1985, 1886
  - Vergaderstukken van het Civilian Affairs Committee, 1985 - 1989.; 1887-1891; 3 pakken en 2 omslagen
    - 1985, 1887
    - 1986, 1888
    - 1987, 1889
    - 1988, 1890; omslag
    - 1989, 1891; omslag
  - Vergaderstukken van het Special Committee on Nuclear Strategy and Arms Control, 1986 - 1987.; 1892-1893; 2 omslagen
    - 1986, 1892
    - 1987, 1893
  - Overleg over de Special on Alliance Strategy and Arms Control, 1989.; 1894; 1 pak
  - Vergaderstukken van het Defence and Security Committee, 1989.; 1895; 1 omslag
  - Vergaderstukken van the Secretary General, 1989.; 1896; 1 pak
  - Noord Atlantische Assemblée (NAA), D.1
    - Verslagen van de Atlantische Citizens' Convention, 1961 - 1962.; 1897; 1 pak
    - Atlantische Tijdingen, 1964 - 1966.; 1898; 1 pak
    - Verslagen van de vergaderingen van de Atlantische Commissie, 1964 - 1966.; 1899; 1 deel
    - Nieuwsbrief Atlantische Commissie, 1969 - 1973.; 1900; 1 pak
- Interparlementaire Commissie inzake de Vervuiling van de Rijn, E.
  - Voorbereidingen voor de eerste en tweede Rijnconferentie, 1974 - 1979.; 1901-1902; 2 pakken
    - eerste Conferentie, 1901
    - tweede Conferentie, 1902